最　高　行　政　法　院　裁　定
                                     100年度裁字第1717號
聲  請  人　柳清淋
上列聲請人因與相對人臺灣士林地方法院等間考試事件，對於中
華民國100年2月17日本院100年度裁字第433號裁定，聲請再審，
本院裁定如下：
　　主  文
再審之聲請駁回。
再審訴訟費用由聲請人負擔。
　　理  由
一、按裁定已經確定，而有行政訴訟法第273條之情形者，始得
    對之聲請再審，同法第283條定有明文。行政訴訟法第273條
    第1項第1款所謂適用法規顯有錯誤者，係指原裁判所適用之
    法規與該案應適用之法規相違背，或與解釋、判例有所牴觸
    者而言。至於法律上見解之歧異，當事人對之縱有爭執，要
    難謂為適用法規顯有錯誤，而據為再審之理由。次按對於確
    定裁定聲請再審，應依行政訴訟法第283條準用同法第277條
    第1項第4款之規定表明再審理由，此為必須具備之程式。所
    謂表明再審理由，必須指明確定裁定有如何合於行政訴訟法
    第273條所定再審事由之具體情事，始為相當。倘僅泛言有
    再審事由而無具體情事者，仍難謂已合法表明再審理由，所
    為再審之聲請，即屬不合法。
二、本件聲請人前因考試事件提起行政訴訟，經臺北高等行政法
    院97年度訴字第3122號判決（下稱原判決）駁回，提起上訴
    ，業經本院以100年度裁字第433號裁定（下稱原確定裁定）
    駁回，聲請人仍不服，遂以原確定裁定有行政訴訟法第273
    條第1項第1款、第5款、第13款及第14款之事由，聲請再審
    ，其聲請意旨略以：原確定裁定之送達漏未留下郵務通知書
    ，違反行政訴訟法第73條及憲法保障之正當法律程序，顯未
    合法送達，應予廢棄；原確定裁定認定聲請人上訴不合法之
    標準依據，未揭示法條、司法院解釋或本院判例之案號，自
    難認為合法，應予廢棄；聲請人已於民國98年7月27日之上
    訴理由狀中，非常客觀、明確並具體指摘原判決違反憲法所
    保障之正當法律程序、程序正義、平等原則、經驗及論理法
    則、怠於調查證據、舉證責任分配原則、行政訴訟法第49條
    、第50條、第243條第2項第4款、第6款、第189條第1項、第
    133條、第141條第1項、第136條、第37條、第39條、第107
    條第1項、第2項、公務人員保障法第44條第4項、第25條、
    假造紀錄及公文不實登載；原確定裁定又逕認原處分機關為
    相對人公務人員保障暨培訓委員會（下稱保訓會），並以原
    判決之內容均屬得更正之明顯錯誤，率爾駁回聲請人之上訴
    ，且原判決於聲請人提出上訴狀時，亦未依行政訴訟法第24
    6條定期間命聲請人補正，是聲請人之上訴並非不合法云云
    。經查原確定裁定審酌聲請人之上訴理由或係對於原審取捨
    證據及事實認定職權之行使，指摘為不當，或就原判決已論
    斷者，泛言其未論斷或其論斷違反正當法律程序原則、平等
    原則及未依職權調查證據之違法云云，而非具體說明其有何
    不適用法規或適用法規不當之情形，或有行政訴訟法第243
    條第2項所列各款情形，尚難認已對原判決有如何違背法令
    有具體指摘等情，並敘明本件作成廢止聲請人受訓資格之原
    處分機關為相對人保訓會，聲請人以非原處分機關之相對人
    臺灣士林地方法院於復審時未將答辯書狀影本檢送聲請人，
    指摘原判決違法，不能認有具體說明其有何不適用法規或適
    用法規不當之情形；另原判決將司法院「96年3月14日院台
    人二字第0960002702號函」誤繕為「96年3月14日院台人二
    字第0960002802號函」，及「被告處分」誤繕為「原告處分
    」，核均屬得更正之明顯錯誤，尚不構成判決違背法令等語
    ，爰認其上訴為不合法而加以駁回。經核原確定裁定揭示的
    上訴合法標準符合行政訴訟法第244條第1項第4款、同法第
    307條之1準用民事訴訟法第470條第2項第1款、第2款，有關
    上訴理由應表明原判決所違背之法令及其具體內容，暨依訴
    訟資料合於該違背法令之具體事實之規定，尚無與應適用之
    法規相違背，或與解釋、判例有所牴觸之情形。次查，所謂
    「對原判決之如何違背法令為具體之指摘」乃不確定的法律
    概念，其涵攝範圍如何，難免見仁見智，當事人對之縱有爭
    執，屬於適用訴訟法之見解歧異，要難謂為適用法規顯有錯
    誤。從而，原確定裁定之論斷，縱與聲請人之認知有所差距
    ，仍屬適用訴訟法見解歧異之問題，揆諸首揭說明，本件聲
    請意旨主張原確定裁定有行政訴訟法第273條第1項第1款之
    再審事由，顯非有理由。又原確定裁定書送達合法與否，僅
    影響當事人聲請再審不變期間之起算，與原確定裁定本身是
    否違背法令無涉，聲請意旨以此請求廢棄原確定裁定，尚屬
    無據。至聲請意旨雖主張原確定裁定有同法條第1項第5款、
    第13款及第14款之再審事由，惟對當事人於訴訟有何未經合
    法代理或代表之情形，發現何種未經斟酌之證物或得使用該
    證物，及所指原確定裁定有何重要證物漏未審酌情事，均未
    見有任何具體明，則其泛稱原確定裁定有合於行政訴訟法
    第273條第1項第5款、第13款及第14款所規定之「當事人於
    訴訟未經合法代理或代表。」、「當事人發現未經斟酌之證
    物或得使用該證物。但以如經斟酌可受較有利益之裁判為限
    。」及「原判決就足以影響於判決之重要證物漏未斟酌。」
    等再審事由，自難謂合於程式，此部分再審之聲請為不合法
    ，應併予駁回。
三、依行政訴訟法第283條、第278條、第104條、民事訴訟法第9
    5條、第78條，裁定如主文。
中　　華　　民　　國　　100　 年　　7　　 月　　21　　日
                    最高行政法院第五庭
                        審判長法官　藍　獻　林
                              法官　廖　宏　明
                              法官　姜　素　娥
                              法官　林　文　舟
                              法官　胡　國　棟

以  上  正  本  證  明  與  原  本  無  異
中　　華　　民　　國　　100　 年　　7　　 月　　22　　日
　　　　　　　　　　　　　　　書記官　邱　彰　德